【裁判字號】    89,交易,943
【裁判日期】    900417
【裁判案由】    過失傷害
【裁判全文】
臺灣高雄地方法院刑事判決                        八十九年度交易字第九四三號
    公  訴  人  臺灣高雄地方法院檢察署檢察官
    被      告  丙○○
右列被告因過失傷害案件，經檢察官提起公訴（八十九年度偵字第一八八一七號），
本院判決如左：
    主  文
丙○○因過失傷害人，處拘役肆拾日，如易科罰金，以佰元折算壹日。
    事  實
一、丙○○於民國八十九年六月二十五日下午一時十五分許，騎乘車牌號碼ＷＤＤ－
    六五五號輕型機車附載其母洪罔好，沿高雄市○○區○○路由東向西方向行駛，
    途經該路與龍華街口前方西向車道時（二十一世紀生活百貨廣場），本應注意車
    前狀況，並隨時採取必要之安全措施，以避免道路交通事故之發生，而依當時情
    形，又無不能注意之情形，竟疏於注意警戒車前狀況，並採取適當必要及有效之
    閃避或煞車等安全措施，適有行人甲○○亦疏未注意，任意站立在漢民路二十一
    世紀生活百貨廣場前方西向車道上，丙○○見狀閃避、煞車不及而正面撞及之，
    甲○○因而倒地受有左肘部肱骨髁上粉碎骨折關節面破壞等傷害。丙○○於肇事
    後，留在現場，對於未發覺之犯罪，主動向處理事故之員警坦承渠為肇事者，而
    接受裁判。
二、案經被害人甲○○之母乙○○訴請高雄市政府警察局小港分局報請臺灣高雄地方
    法院檢察署檢察官偵查起訴。
    理  由
一、訊據被告丙○○固不否認有於前揭時、地倒車時發生道路交通事故，致被害人甲
    ○○受有前開傷害等情，惟亦辯稱︰是被害人右手勾到我的右邊後視鏡及手把才
    跌倒云云。經查︰按汽車行駛時，駕駛人應注意車前狀況，並隨時採取必要之安
    全措施。道路交通安全規則第九十四條第三項分別定有明文。而依當時漢民路上
    二十一世紀生活百貨廣場前停放有汽車，而被害人則係站立於所停放之汽車旁，
    亦即在慢車道上，被告則係直向沿該慢車道前進，此已據被害人甲○○及被告分
    別供述在卷，則被告行駛至該路段時，本應減速注意行人之動向，而依被告之智
    識、能力並無不能注意之情事，竟疏未注意車前狀況，並採取適當、必要及有效
    之閃避或煞車等安全措施，而貿然駛過，致肇事使被害人甲○○受有左肘部肱骨
    髁上粉碎骨折關節面破壞之傷害，此亦有診斷證明書足憑，是被告有過失，已經
    顯明。而被害人甲○○之受傷與被告之過失行為間並有相當之因果關係，被告自
    應負過失傷害罪責。再者被害人甲○○因任意站立於慢車道上並為穿衣服之行為
    ，以致發生本件交通事故，而就本件車禍之發生及結果與有過失，然被告過失犯
    行業據本院認定如上，被告自不能因此而解免其過失刑責。故本案事證已臻明確
    ，被告犯行洵堪認定，應予依法論科。
二、核被告所為，係犯刑法第二百八十四條第一項前段之過失傷害罪。又被告於肇事
    後，留在事故現場，對於未發覺之犯罪，主動向處理事故之員警坦承其為肇事者
    等情事，亦據證人即承辦員警鄒盟英於本院審理中到庭證述屬實，為對未發覺之
    犯罪自首而接受裁判，應依刑法第六十二條前段之規定，減輕其刑。爰審酌被告
    因一時疏於注意而肇事，犯罪後坦承肇事經過，態度尚可，且本件事故之發生被
    害人亦有過失，惟被告因賠償金額多寡迄今仍無法與告訴人達成民事上和解，並
    斟酌被害人甲○○所受傷害等一切情狀，量處如主文所示之刑。再被告於犯罪後
    ，刑法第四十一條於九十年一月四日修正，並於同月十日公布施行，有關易科罰
  金之部分，範圍擴大為最重本刑五年以下有期徒刑之罪，惟與被告所犯之罪比較
    後並未有影響，依刑法第二條第一項前段之規定，應適用裁判時之刑法第四十一
    條第一項規定，並諭知易科罰金之折算標準。
據上論斷，應依刑事訴訟法第二百九十九條第一項前段，刑法第二百八十四條第一項
前段、第六十二條前段、第二條第一項前段、第四十一條第一項，罰金罰鍰提高標準
條例第一條前段、第二條，判決如主文。
中      華      民      國      九十      年      四      月    十七    日
                                  臺灣高雄地方法院交通法庭
                                      法  官  楊  國  祥
右為正本，係照原本作成，證明與原本無異。
如不服本判決，應於送達後十日內，向本院提出上訴狀。
                                      書記官  陳  怡  真
中      華      民      國    九十        年    四      月    十八      日
附錄本判決論罪之法條：
刑法二百八十四條第一項前段
  因過失傷害人者，處六月以下有期徒刑、拘役或五百元以下罰金。


司法院資訊處製作；財團法人民間司法改革基金會備份。
